最高法院民事裁定　　　　　　　　　　　　　　　　九十三年度台聲字第七一七號
　　聲　請　人　凹凸科技國際股份有限公司（02 Micro International Limited )
　　　　　　　　　　　　SMB.
　　法定代理人　Sterlin.
　　訴訟代理人　黃瑞明律師
　　　　　　　　盧柏岑律師
　　聲　請　人　凹凸電子股份有限公司
　　法定代理人　杜珣弤
　　共　　　同
　　訴訟代理人　陳和貴律師
　　　　　　　　陳君慈律師
　　　　　　　　李世馨律師
右聲請人因與相對人美商茂力科技股份有限公司台灣分公司間聲請假處分事件，對於
中華民國九十三年七月一日本院裁定（九十三年度台抗字第四八七號），聲請再審，
本院裁定如下：
    主  文
聲請駁回。
聲請訴訟費用由聲請人負擔。
    理  由
按民事訴訟法第四百九十六條第一項第一款所謂適用法規顯有錯誤，應以確定裁判違
背法規或現存判例、解釋者為限。本院九十三年度台抗字第四八七號確定裁定，以：
聲請人與相對人就使用於筆記型電腦之電源供控制器處於競爭地位，聲請人雖以伊在
美國所取得之美國發明專利第0000000號（我國為專利第一五二三一八號）專
利，因遭相對人侵害，為排除並防止相對人繼續侵害其專利權之行為，而聲請台灣士
林地方法院以九十一年度執全字第五四四六號准為假處分之裁定，惟其主文係禁止美
商茂力科技股份有限公司（下稱美商茂力公司）及其台灣分公司即相對人，自行或委
請他人設計、製造、販賣、進口、陳列其專利產品，亦不得以刊登廣告、散布產品目
錄、舉辦產品展示會、說明會或其他任何方式推廣促銷，核係單純不作為之假處分；
而相對人以聲請人以不正當手段於網站或耳語等方式散布相對人不利消息將影響其市
場占有率，而侵害其所取得美國發明專利第00000000號專利權之行使，因聲
請台灣台北地方法院（下稱台北地院）所為之九十二年度裁全字第三五二號假處分裁
定，則係請求聲請人容忍其使用、出租、出借、供應、提供、交付、生產、實施、授
權或其他與系爭產品有關之任何使用行為及促銷行為，不得為任何妨害干擾或阻止之
行為，則係相對人以聲請人有非法散布相對人之產品而侵害其專利等之侵權行為，為
免聲請人不法干預，其所聲請之假處分，為命聲請人為容忍之不作為假處分，前者之
債權人即聲請人非基於權利行使之法律關係，僅出於單純之不作為要求；後者債權人
即相對人因有作為之權利得請求債務人（即聲請人）忍受其行使權利，自有受較為優
先保護之必要，並認原法院九十二年度抗更(一)字第一八號裁定，斟酌聲請人於將來訴
訟期間可能受之損害額，認台北地院所酌定之擔保金數額，尚屬相當，爰維持台北地
院所為假處分之裁定，駁回聲請人所提起之抗告，於法並無違誤，並認聲請人對原法
院上開裁定再為抗告，非有理由，以裁定駁回聲請人所提起之再抗告。經核並無適用
法規顯有錯誤之情形，且本件聲請人與相對人既各主張其有專利權存在，則於有關專
利權爭訟案確定前，相對人聲請命聲請人容忍其為一定行為，使其擁有之權利暫時獲
得保護，亦與民事訴訟法第五百三十八條規定意旨不相違背。聲請人主張本院前開確
定裁定，有民事訴訟法第四百九十六條第一項第一款之再審事由，對之聲請再審，難
認有理由。
據上論結，本件聲請為無理由。依民事訴訟法第九十五條、第七十八條，裁定如主文
。
中　　　華　　　民　　　國　　九十三　　年　　 十一 　　月　　　四　　　日
                              最高法院民事第七庭
                                  審判長法官  許　朝　雄
                                        法官  謝　正　勝
                                        法官  鄭　玉　山
                                        法官  吳　麗　女
                                        法官  李　彥　文
      右正本證明與原本無異
                                              書  記  官
中　　　華　　　民　　　國　　九十三　　年　　 十一 　　月　　 十六 　　日
                                                                        Ｔ
